臺灣新竹地方法院刑事判決
109年度交易字第725號
公  訴  人  臺灣新竹地方檢察署檢察官
被      告  李震風




上列被告因公共危險案件，經檢察官提起公訴（109年度偵字第
11578號），本院依簡式審判程序判決如下：
    主  文
李震風駕駛動力交通工具而有吐氣所含酒精濃度達每公升零點二
五毫克以上情形，累犯，處有期徒刑捌月。
    事  實
一、本件犯罪事實：
    李震風明知飲酒後將導致注意能力減低、反應能力變慢，在
    此時如駕車行駛於道路上，隨時有致他人於死、傷之危險，
    且吐氣酒精濃度達每公升0.25毫克以上者，不得駕駛動力交
    通工具，竟於民國109 年10 月7 日19時許起至21時許止，
    在其位於新竹市○○○街000巷00號之居所內飲用高粱酒半瓶後
    （未達心神喪失或精神耗弱之程度），猶基於酒後駕駛動力
    交通工具之犯意，於翌日（8）日10時30分許騎駛車牌號碼0
    00-000號普通重型機車上路。嗣於8日10時45分許，行經新
    竹縣○○市○○路000號前，未遵守交通規則為警攔查，並於8日
    10時52分許對其施以酒精檢測器檢測，當場測得其吐氣所含
    酒精濃度達每公升0.57毫克，始查悉上情。
二、案經新竹縣政府警察局竹北分局報告臺灣新竹地方檢察署檢
    察官偵查起訴。　　
    理  由
一、本件被告李震風所犯之罪，非死刑、無期徒刑、最輕本刑為
    3 年以上有期徒刑之罪，或高等法院管轄第一審之案件，被
    告於本院準備程序進行中，就被訴事實為有罪之陳述，經本
    院認合於刑事訴訟法第273 條之1 第1 項之規定，裁定進行
    簡式審判程序，合先敘明。又按簡式審判程序之證據調查，
    不受第159 條第1 項之限制，刑事訴訟法第273 條之2 定有
    明文，是於行簡式審判程序之案件，被告以外之人於審判外
    之陳述，除有其他不得作為證據之法定事由外，應認具有證
    據能力。
二、認定犯罪事實所憑之證據及理由：
    前揭犯罪事實，業據被告於警詢、偵查、本院準備程序及簡
    式審判程序時均坦承不諱（11578號偵卷第8頁至第10頁、第
    30頁、本院卷第40頁、第48頁），並有竹北派出所當事人酒
    精測定紀錄表、財團法人工業技術研究院呼氣酒精測試器檢
    定合格證書、新竹縣政府警察局舉發違反道路交通管理事件
    通知單影本、新竹縣政府警察局吐氣酒精濃度檢測程序暨拒
    測法律效果確認單、車輛詳細資料報表、證號查詢機車駕駛
    人資料各1 份在卷可稽（11578號偵卷第13頁、第13-1頁、
    第14頁、第15頁、第17頁、第18頁），足認被告上開任意性
    之自白與事實相符，堪以採信。綜上，本案事證明確，被告
    犯行洵堪認定，應依法論科。
三、論罪科刑：
  ㈠核被告李震風所為，係犯刑法第185 條之3 第1 項第1 款之
    駕駛動力交通工具而有吐氣所含酒精濃度達每公升0.25毫克
    以上情形之公共危險罪。
  ㈡被告前因公共危險案件，經本院以105 年度竹交簡字第355 
    號判決判處有期徒刑5 月確定；又因公共危險案件，經本院
    以105年度交易字第164號判決判處有期徒刑7 月確定，上開
    二案件，經本院以106年度聲字第651號裁定應執行有期徒刑
    11月確定，嗣於107年1月9日縮刑期滿執行完畢等情，有臺
    灣高等法院被告前案紀錄表（本院卷第11頁至第19頁）在卷
    可參，是被告於有期徒刑執行完畢後之5 年以內，故意再犯
    本案有期徒刑以上之罪，當屬刑法第47條第1 項之累犯，茲
    參酌司法院大法官釋字第775 號解釋意旨，衡以被告前曾經
    因同一罪質之酒後駕車公共危險案件經判刑確定並執行完畢
    ，卻未能戒慎其行，猶於前開罪刑執行完畢後之5 年內，又
    無視他人生命、身體及財產之安全，再次為本案吐氣所含酒
    精濃度達每公升0.25毫克以上而駕駛動力交通工具犯行，顯
    見其刑罰反應力顯然薄弱，是認依刑法第47條第1 項之規定
    加重被告之最低本刑，尚不生行為人所受的刑罰超過其所應
    負擔罪責的情形，乃依前揭規定加重其刑。
  ㈢爰審酌被告前已有構成累犯之酒後駕車公共危險案件之論罪
    科刑暨執行紀錄，竟仍於服用酒類，吐氣酒精濃度達每公升
    0.57毫克之情形下，仍貿然騎駛普通重型機車上路，嚴重危
    及道路交通安全，顯缺乏尊重其他用路人生命、財產安全之
    觀念，所為實值非難，惟考量其犯後坦承犯行之態度，幸未
    造成人員傷亡，兼衡被告國中肄業之智識程度，從事臨時工
    ，月薪約新臺幣2萬8千元至3萬元，家中經濟狀況尚可，未
    婚無子女，目前獨居等一切情狀（本院卷第49頁），量處如
    主文所示之刑。
據上論斷，應依刑事訴訟法第273條之1第1項、第299條第1項前
段，判決如主文。
本案經檢察官賴佳琪提起公訴，檢察官劉正祥到庭執行職務。
中　　華　　民　　國　　110 　年　　1 　　月　　18　　日
                  刑事第二庭  法　官      崔恩寧    
如不服本判決應於收受本判決後20日內向本院提出上訴書狀，上
訴書狀應敘述具體理由。上訴書狀未敘述上訴理由者，應於上訴
期間屆滿後20日內補提理由書狀於本院（均須按他造當事人之人
數附繕本）「切勿逕送上級法院」。
中　　華　　民　　國　　110 　年　　1 　　月　　18　　日
                              書記官      莊琬婷     
附錄本院論罪科刑法條：
刑法第185條之3第1項第1款：
駕駛動力交通工具而有下列情形之一者，處 2年以下有期徒刑，
得併科20萬元以下罰金：
一、吐氣所含酒精濃度達每公升零點二五毫克或血液中酒精濃度
    達百分之零點零五以上。